臺灣臺中地方法院刑事判決　　　　　　　96年度易字第5640號
公　訴　人　臺灣臺中地方法院檢察署檢察官
被　　　告　甲○○
　　　　　　　　　　　號
　　　　　　　　　　（另案於臺灣臺中監獄臺中分監執行中）
上列被告因詐欺案件，經檢察官提起公訴（96年度偵字第18386
號），茲被告於準備程序中就被訴事實為有罪之陳述，受命法官
於聽取當事人之意見後，由本院合議庭裁定由受命法官獨任進行
簡式審判程序，判決如下：
    主    文
甲○○幫助意圖為自己不法之所有，以詐術使人將本人之物交付
，累犯，處有期徒刑伍月，減為有期徒刑貳月又拾伍日，如易科
罰金，以新臺幣壹仟元折算壹日。
    犯罪事實及理由
一、犯罪事實：
    甲○○前於民國92年間因贓物罪，經本院判處有期徒刑5月
    確定，又因竊盜罪，經本院判處有期徒刑6月確定，2案定應
    執行之刑為有期徒刑10月，經送監執行，於93年12月18日縮
    刑期滿執行完畢，又於94年間因施用毒品案件，經本院判處
    有期徒刑8月，於95年3月20日執行完畢。猶不知警愓，在可
    預見其將自己之金融帳戶交付予姓名年籍不詳自稱「郭先生
    」之成年男子使用，足供該成年男子向他人詐騙財物，供匯
    款之用，而其發生並不違背其本意之認識下，竟不顧他人所
    可能遭受財產上損失之危險，容任該成年男子藉以遂行犯罪
    ，並基於幫助該成年男子詐欺取財之不確定故意之犯意，於
    95 年12月27日前往臺灣郵政股份有限公司大肚郵局申設局
    號0000 000號、帳號0000000號帳戶，並於96年1月2日領取
    提款晶片卡後，隨即於翌日，在臺中縣龍井鄉○○路臺中監
    理站附近，將該郵局帳戶之存摺、印章及提款卡（含密碼）
    ，以新臺幣（下同）1千元之代價出售交付予該成年男子，
    而以此方式幫助該成年男子詐騙他人財物。嗣後該成年男子
    即意圖為自己不法之所有，於96年1月19日之自由時報刊登
    融資借款廣告，適有需款使用之乙○○依該廣告所留之電話
    號碼，撥打電話與該成年男子聯絡貸款50萬元事宜，該成年
    男子即佯稱需先匯款保證金始可辦理云云，乙○○信以為真
    ，不疑有它，乃陷於錯誤，依該成年男子指示，接續匯款11
    ,180 元、6,000元及2,000元至甲○○上開郵局帳戶內，另
    匯款12,000元及27,000元至吳基峰之郵局帳戶內，及匯款36
    ,000 元至林家宏之郵局帳戶內；嗣乙○○於6次匯款均成功
    後，始發覺遭受詐騙，乃報警處理。
二、證據名稱：
（一）被告甲○○於本院準備程序及審理時為認罪之陳述。
（二）被害人乙○○於警詢中之指述。
（三）被害人乙○○6次匯款之郵政國內匯款執據影本6紙。
（四）臺灣郵政股份有限公司豐原郵局96年5月15日營字第
      0960201238號函檢附被告甲○○上開郵局帳戶之開戶資料
      影本及開戶至今交易往來明細。
三、查該不詳姓名年籍自稱「郭先生」之成年男子意圖為自己不
    法之所有，以上開方式為詐術行為，使被害人乙○○陷於錯
    誤，而依其指示匯款，是其所為，係犯刑法第339條第1項之
    詐欺取財罪。被告將其上開金融機構帳戶之存摺及提款卡（
    含密碼）交付予該成年男子供詐騙財物使用，顯係基於幫助
    該成年男子詐欺取財之犯意，且其所為提供前開銀行帳戶之
    行為，屬刑法詐欺取財罪構成要件以外之行為，其既以幫助
    他人犯罪之意思而參與犯罪構成要件以外之行為，核其所為
    ，係犯刑法第30條第1項前段、第339條第1項之幫助詐欺取
    財罪。被告係以幫助詐欺取財犯罪之意思參與犯罪，為詐欺
    取財之幫助犯，爰依刑法第30條第2項規定，依正犯之刑減
    輕之。
四、按中華民國96年罪犯減刑條例業於96年7月4日公布，並自96
    年7月16日施行，該條例第2、3條分別明文規定：「犯罪在
    中華民國96年4月24日以前者，除本條例另有規定外，依下
    列規定減刑：三、有期徒刑、拘役或罰金，減其刑期或金額
    二分之一」，「下列各罪，經宣告死刑、無期徒刑或逾有期
    徒刑一年六月之刑者，不予減刑：十四、刑法第339條」；
    本件被告所犯上揭幫助詐欺取財罪之犯罪時間，係在96年4
    月24日以前，且本件宣告刑為有期徒刑5月，非屬上揭減刑
    條例第3條規定不予減刑之情形，故依上開規定，應減其刑2
    分之1為有期徒刑2月又15日，並諭知易科罰金之折算標準。
五、依刑事訴訟法第273條之1第1項、第299條第1項前段、第310
    條之2、第454條第1項，刑法第339條第1項、第30條第1項前
    段、第2項、第47條第1項、第41條第1項前段，刑法施行法
    第1條之1第1項、第2項前段，中華民國96年罪犯減刑條例第
    2條第1項第3款、第7條、第9條，判決如主文。
六、如不服本判決，得於判決書送達之日起10日內，以書狀敘述
    理由，向本院提出上訴（須附繕本）。
中　　華　　民　　國　　96　　年　　12　　月　　12　　日
                  刑事第十三庭  法  官  許月馨
以上正本證明與原本無異。
上訴書如未敘述理由，應於上訴期間屆滿後20日內補提理由書於
本院。　　　　　　　  　　　　　書記官  黃美雲
中　　華　　民　　國　　96　　年　　12　　月　　12　　日
附錄論罪科刑法條
中華民國刑法第339條
意圖為自己或第三人不法之所有，以詐術使人將本人或第三人之
物交付者，處5年以下有期徒刑、拘役或科或併科1千元以下罰金
。
以前項方法得財產上不法之利益或使第三人得之者，亦同。
前二項之未遂犯罰之。
